臺灣桃園地方法院刑事判決　　　　　　 100年度易緝字第32號
公　訴　人　臺灣桃園地方法院檢察署檢察官
被　　　告　湯凱文
上列被告因竊盜案件，經檢察官提起公訴（99年度偵字第7892號
），本院判決如下：
    主  文
湯凱文攜帶兇器、毀壞門扇竊盜，累犯，處有期徒刑柒月。
    事  實
一、湯凱文前於民國93年間，因違反槍砲彈藥刀械管制條例、竊
    盜、毒品危害防制條例案件，經臺灣高等法院台中分院以93
    年度上訴字第1988號判決分別判處有期徒刑1 年2 月併科罰
    金新臺幣（下同）30,000元、3 年5 月、8 月，有期徒刑部
    分並定應執行有期徒刑5 年確定，嗣經臺灣高等法院台中分
    院以96年度聲減字第685 號裁定分別減為有期徒刑7 月併科
    罰金15,000元及4 月，與不得減刑之3 年5 月，並定應執行
    有期徒刑4 年1 月併科罰金15,000元，於97年5 月31日縮短
    刑期執行完畢（構成累犯）。詎不知悔改，意圖為自己不法
    之所有，基於竊盜之犯意，於99年2 月18日上午，趁友人孫
    玉香外出之際，持客觀上對於人生命、身體之安全構成威脅
    而具有危險性並堪為兇器之螺絲起子1 支，前往桃園縣龜山
    鄉○○村○○○路63號8 樓之8 孫玉香住處，破壞附著於大
    門上之門鎖後進入屋內（侵入住宅部分未據告訴），竊取孫
    玉香所有之攝影機1 台、相機2 台、金項鍊2 條、白金鑲藍
    、紅戒子各1 枚、戒子4 枚（見偵查卷第54頁上方照片）、
    金墜子1 枚、綠色玉墜子1 枚、韓幣11,0 00 元、紀念幣5
    個、珊瑚鍊子1 條、翡翠玉石2 個、茶壺10個、手鐲1 只、
    水鑽手錶1 只、手機1 支、身分證1 張及其他玉石等飾品1
    包，得手後隨身攜帶。嗣孫玉香於99年2 月21日16時4 分許
    ，返回住處發現失竊乃報警處理，經警循線查獲湯凱文，湯
    凱文於99年3 月3 日經警通知到案，其並將上開竊得之物品
    帶至龜山分局平頂派出所交予警方，而查獲上情。
二、案經桃園縣政府警察局龜山分局報請臺灣桃園地方法院檢察
    署檢檢察官偵查後提起公訴。
      理  由
壹、程序部分：
一、本件被告所犯之罪係屬刑事訴訟法第376 條第2 款之刑法第
    321 條之竊盜罪，其於準備程序中就被訴事實為有罪之陳述
    ，爰依刑事訴訟法第284 條之1 規定獨任進行審判程序，合
    先敘明。
二、按被告以外之人於審判外之言詞或書面陳述，除法律有規定
    者外，不得作為證據，刑事訴訟法第159 條第1 項定有明文
    ；復按被告以外之人於偵查中向檢察官所為之陳述，除顯有
    不可信之情況者外，得為證據，同法第159 條之1 第2 項亦
    有規定；另按被告以外之人於審判外之陳述，雖不符前4 條
    之規定，而經當事人於審判程序同意作為證據，法院審酌該
    言詞陳述或書面陳述作成時之情況，認為適當者，亦得為證
    據；當事人、代理人或辯護人於法院調查證據時，知有第15
    9 條第1 項不得為證據之情形，而未於言詞辯論終結前聲明
    異議者，視為有前項之同意；同法第159條之5規定甚明。本
    件檢察官、被告對於本判決所引用證人即被害人孫玉秀於警
    詢時之供述、證人即龜山分局坪頂派出所警員朱維鈞於本院
    調查時之證述，均未於本院言詞辯論終結前爭執其證據能力
    ，茲審酌該等陳述作成時之情況，並無不宜作為證據之情事
    ，且本院認為以之作為本件論罪之證據，均與待證事實具有
    關聯性，作為本案之證據亦屬適當，是依上開規定，自得為
    證據。
貳、實體部分
一、上開犯罪事實，業據被告湯凱文迭於警詢、檢察官偵查及本
    院審理時坦承不諱，核與證人即被害人孫玉香於警詢時之證
    述情節相符，此外，復有桃園縣政府警察局龜山分局扣押筆
    錄、扣押物品目錄表、勘察採證同意書、刑案現場勘察紀錄
    表、刑案現場測繪圖各1 份、刑案現場及贓證物照片28張、
    贓物認領保管單1 紙在卷可稽，足認被告前開自白與事實相
    符，堪值採信。至被告雖於偵訊中供稱：伊自己從苗栗把竊
    取物品帶至派出所自首云云，然經本院傳訊證人即承辦員警
    朱維鈞，其於本院調查時結證稱：伊是以電話通知被告到案
    說明，因為被害人孫玉香有調閱監視錄影機，認為偷竊的人
    是他的鄰居湯凱文等語（見本院99年度桃簡字第1467號卷第
    16 頁 、第17頁），並有桃園縣政府警察局公務電話紀錄簿
    1 紙在卷可憑，足見被告係於司法警察知悉其為犯罪者後才
    同知到案，尚與自首有間。另被告堅稱已將全部竊取之物歸
    還被害人等情，雖證人即被害人孫玉香於警詢時證稱：尚有
    失竊佛珠、黃金戒、鑽戒、電腦主機等，然被告既已否認竊
    取上開物品，且本院亦查無其他證據證明被告另竊取前開物
    品，是應以被告所述為準。另據卷內之贓證物照片（見偵查
    卷第54頁上方照片）及贓物認領保管單所示，被告竊取之物
    尚包括戒子4 枚及其他玉石等飾品1 包，聲請簡易判決處刑
    書漏未繕寫，應予補充之。綜上所述，本件事證明確，被告
    犯行堪以認定，應依法論科。
二、按被告湯凱文行為後，刑法第321 條第1 項於100 年1 月26
    日修正公布，並於100 年1 月28日施行。按行為後法律有變
    更者，適用行為時之法律，但行為後之法律有利於行為人者
    ，適用最有利於行為人之法律，現行刑法第2 條第1 項定有
    明文。此條係規範行為後法律變更所生新舊法律比較適用之
    準據法，是刑法第2 條第1 項本身雖經修正，但無比較新舊
    法適用之問題，應一律適用裁判時之現行刑法第2 條第1 項
    之規定，為「從舊從輕」之比較，最高法院95年第8 次刑事
    庭會議決議意旨可資參照。查修正前刑法第321 條第1 項規
    定：「犯竊盜罪而有左列情形之一者，處6 月以上、5 年以
    下有期徒刑：一於夜間侵入住宅或有人居住之建築物、船艦
    或隱匿其內而犯之者。二毀越門扇、牆垣或其他安全設備而
    犯之者。三攜帶兇器而犯之者。四結夥三人以上而犯之者。
    五乘火災、水災或其他災害之際而犯之者。六在車站或埠頭
    而犯之者。」修正後刑法第321 條第1 項規定：「犯竊盜罪
    而有下列情形之一者，處6 月以上、5 年以下有期徒刑，得
    併科新臺幣100,000 元以下罰金：一侵入住宅或有人居住之
    建築物、船艦或隱匿其內而犯之者。二毀越門扇、牆垣或其
    他安全設備而犯之者。三攜帶兇器而犯之者。四結夥三人以
    上而犯之者。五乘火災、水災或其他災害之際而犯之者。六
    在車站、埠頭、航空站或其他供水、陸、空公眾運輸之舟、
    車、航空機內而犯之者。」經比較新舊法之規定，新法增加
    得併科罰金之規定外，並刪除原第1 款「於夜間」之要件，
    且就第6 款增加「航空站、其他供水、陸、空公眾運輸之舟
    、車、航空機內」之要件，同條第3 款之規定則未修正，是
    修正後刑法第321 條第1 項之規定並未有利於行為人，而應
    適用修正前刑法第321 條第1 項之規定。
三、按刑法第321 條第1 項第3 款之攜帶兇器竊盜罪，係以行為
    人攜帶兇器竊盜為其加重條件，此所謂兇器，其種類並無限
    制，凡客觀上足對人之生命、身體、安全構成威脅，具有危
    險性之兇器均屬之，且祇須行竊時攜帶此種具有危險性之兇
    器為已足，並不以攜帶之初有行兇之意圖為必要（最高法院
    79年臺上字第5253號判例意旨參照）。查被告湯凱文持以行
    竊所用之螺絲起子，前端為金屬材質，尖銳且質地堅硬，此
    業據被告於本院審理時供承在卷，客觀上屬足以殺傷人生命
    、身體之器械，顯為具有危險性之兇器。是被告持該起子破
    壞被害人孫玉香住處大門門鎖後入內行竊，核被告所為，係
    犯修正前刑法第321 條第1 項第2 款、第3 款之攜帶兇器毀
    壞門扇竊盜罪。公訴意旨雖認被告係涉犯刑法第320 條第1
    項之竊盜罪嫌等語，惟業經蒞庭檢察官當庭更正為攜帶兇器
    竊盜罪嫌如上，併予敘明。被告毀損上址住處大門門鎖後入
    內行竊，其毀損行為已結合於其所犯加重竊盜之罪質中，無
    另行成立毀損罪之餘地（最高法院27年上字第1887號判例意
    旨參照）。又檢察官固於本案漏論被告有刑法第321 條第1
    項第2 款之「毀壞門扇」之加重條件，然此與起訴書所載論
    罪法條為同一條項，是此部分即無庸變更起訴法條，併此敘
    明。又被告前於93年間，因違反槍砲彈藥刀械管制條例、竊
    盜、毒品危害防制條例案件，經臺灣高等法院台中分院以93
    年度上訴字第1988號判決分別判處有期徒刑1 年2 月併科罰
    金新臺幣（下同）30,000元、3 年5 月、8 月，有期徒刑部
    分並定應執行有期徒刑5 年確定，嗣經臺灣高等法院台中分
    院以96年度聲減字第685 號裁定分別減為有期徒刑7 月併科
    罰金15,000元及4 月，與不得減刑之3 年5 月，並定應執行
    有期徒刑4 年1 月併科罰金15,000元，於97年5 月31日縮短
    刑期執行完畢等情，有臺灣高等法院被告前案紀錄表1 份在
    卷足憑，是被告於有期徒刑執行完畢後，5 年內故意再犯本
    件有期徒刑以上之罪，為累犯，應依刑法第47條第1 項之規
    定加重其刑。爰審酌被告之素行、犯罪動機、目的、手段、
    對被害人所生之危害程度及犯後坦承犯行，將贓物歸還被害
    人，以及犯後態度尚佳等一切情狀，爰量處如主文所示之刑
    ，以示懲儆。至未扣案之螺絲起子1 支，雖係被告所有供本
    件犯罪所用之物，惟被告於本院調查時供稱已遺失（見他字
    卷第34頁），本院不予宣告沒收。
四、據上論斷，應依刑事訴訟法第284 條之1 、第299 條第1 項
    前段，刑法第2 條第1 項前段、第321 條第1 項第2 款、第
    3 款、第47條第1 項、修正前第321 條第1 項第2 款、第3
    款，判決如主文。
本案經檢察官黃惠玲到庭執行職務。
中    華    民    國   100    年    5     月    30    日
                  刑事第二庭  法  官  徐  培  元
以上正本證明與原本無異。
如不服本判決應於收受判決後10日內向本院提出上訴書狀，並應
敘述具體理由。其未敘述上訴理由者，應於上訴期間屆滿後20日
內向本院補提理由書(均須按他造當事人之人數附繕本)「切勿逕
送上級法院」。
                              書記官  魏  里  安
中    華    民    國   100    年    6     月    30    日
附錄本案論罪科刑法條全文：
中華民國修正前刑法第321 條規定：
（加重竊盜罪）
犯竊盜罪而有左列情形之一者，處6 月以上、5 年以下有期徒刑
：
一、於夜間侵入住宅或有人居住之建築物、船艦或隱匿其內而犯
    之者。
二、毀越門扇、牆垣或其他安全設備而犯之者。
三、攜帶兇器而犯之者。
四、結夥三人以上而犯之者。
五、乘火災、水災或其他災害之際而犯之者。
六、在車站或埠頭而犯之者。
前項之未遂犯罰之。
備註：
本件原於100 年5 月30日製作之正本理由欄貳、二部分有誤，本
院重新製作正本，並重新送達，上訴期間於送達後重新起算。